# 外币报表折算问题

提问人：二月风筝 时间：2019-11-06 06:30:16
陈版：请教一个外币折算问题：
A自然人在中国大陆地区、中国台湾地区以及开曼群岛均有控股公司，其中：
中国台湾地区及开曼群岛记账本位币为美元，大陆地区企业采用人民币为记账本位币。 2019 年 A 自然人首次采用大陆地区企业会计准则编制合并报表，在合并台湾地区及开曼群岛子公司合并报表时，利润表中的美元折算成人民币时应当如何确定外币折算汇率？

回答人：chenyiwei
利润表项目是按照本期加权平均汇率作为折算汇率的；资产和负债项目的年初数和期末数分别按照年初和期末的即期汇率作为折算汇率，这两者都不会有重大问题。
比较麻烦的是两家境外子公司的权益类项目，对权益类项目，理论上应按发生日的历史汇率进行折算，通过折算后发生额的逐笔累加得到折算后的期末余额，差额计入其他综合收益（外币报表折算差额）。但如果确定早期的历史汇率不切实可行的，则也可以采用简化处理，采用最早比较期间期初的即期汇率折算各项权益项目，这样该日的外币报表折算差额为零。但需在附注的编制基础中对此予以说明。